Minutes et répertoires du notaire Nicolas LE VASSEUR, 26 janvier 1646 - 28 février 1673 (étude XXXV)
Archives nationales
- Minutes de Nicolas LE VASSEUR, 1646 - 1673; MC/ET/XXXV/256 - MC/ET/XXXV/318
  - Minutes. 1649, juillet - 1649, décembre, juillet 1649 - décembre 1649; MC/ET/XXXV/262; registre
    - POTIER d'ÉTAIN LANGOISSEUX (Adrien) § apprentissage, 27 septembre 1649; MC/ET/XXXV/262
      contrat d'apprentissage; Langoisseux, Adrien; potier
    - ROLLIN (Françoise) § Inventaire après décès de François Rollin, à la requête de Nicolas Domedé, soldat morte-paye du Château du bois de Vincennes en deux maison sous la Tonnellerie et au bois de Vincennes, 1er octobre 1649; MC/ET/XXXV/262
      inventaire; Rollin, Françoise
    - DOUBLET (Marie) § Inventaire après décès de Marie DOUBLET à la requête de Guillaume Lucas, maître Chapelier, demeurant sous le pilier de la Tonnellerie, son mari, 6 octobre 1649; MC/ET/XXXV/262
      inventaire; Doublet, Marie
    - ENLUMINEUR marchand JULIEN Louis demeurant rue de Montmartre § Quittance de compte de tutelle à lui rendu., 6 octobre 1649; MC/ET/XXXV/262; fol. 329
      quittance; Julien, Louis
    - JULLIEN (Louis) marchand enlumineur, demeurant rue de Montmartre § Quittance par. .. du compte de dutelle à lui rendu par sa mère Magdelaine CAUCHOIS, veuve de Jean JULLIEN, vivant marchand de grains, son père., 6 octobre 1649; MC/ET/XXXV/262; fol. 329
      quittance; Jullien, Louis
    - JULIEN (Louis) marchand enlumineur, demeurant rue Montmartre § Reconnaissance de compte de tutelle par. .. au profit de Magdelaine Cauchoix sa mère, veuve de Jean Julien, marchand de grains, 6 octobre 1649; MC/ET/XXXV/262
      reconnaissance; Julien, Louis
    - PERRUQUES, POMMADES, POUDRES et autres § Association entre Charles LEJEUNE et Marin de VAULX, tous deux marchands perruquiers à Paris, pour la vente de tous articles de PERRUQUES, POMMADES, POUDRES et autres aux clauses énoncées dans le contrat, et à pertes et profits égaux., 13 octobre 1649; MC/ET/XXXV/262; fol. 361
      acte de vente
    - LEBLOND (Marie) § Inventaire après décès de Marie LEBLOND à la requête de Guillaume Moret, maître tonnelier, demeurant rue Grande Truanderie son mari, 29 octobre 1649; MC/ET/XXXV/262
      inventaire; Leblond, Marie
    - HEU (Toussaint) cordonnier demeurant en la Villeneuve sur Gravois rue des Poissonniers § contrat d'apprentissage chez Toussaint HEU de Jean FRAILLON âgé de 18 ans, pour 4 ans, moyennant 60 l., 11 novembre 1649; MC/ET/XXXV/262
      contrat d'apprentissage; Heu, Toussaint
    - CORDONNIER (Apprentissage de) § Contrat d'apprentissage de Jean Troullon âgé de 13 ans, pour 4 ans, chez Toussaint Heu, maître cordonnier demeurant en la Villeneuve sur Gravois, rue des Poissonniers, moyennant 60 l., 11 novembre 1649; MC/ET/XXXV/262
    - VALLÉE (Jacques) maître doreur sur fer, fonte, cuivre et laiton, demeurant rue de Beaujolais, au Marais du Temple § Renonciation par. .. et par Marie OLIVIER, sa femme, a la moitié d'une maison indivise avec Jean HENAULT, maître bourrelier, moyennant le paiement de 600 ltz, et une rente de 33 l, rachetable de même somme de 600 ltz -, 17 novembre 1649; MC/ET/XXXV/262; fol. 474
      Vallée, Jacques
    - DOREUR sur fer, fonte, cuivre et laiton (maître) VALLÉE Jacques demeurant au Marais du Temple § Renonciation à une partie de maison moyennant une rente., 17 novembre 1649; MC/ET/XXXV/262; fol. 474
    - SEIGNEUR (Jacques) maître potier d'étain, demeurant sous les piliers des Halles § Rachat à. .. de 166 l 13 s 4 d de rente au profit de Bernard BOCHART, prêtre, au moyen du paiement de 3.000 ltz, versé par Pierre LEMAIGRE, marchand tapissier et Anne LARCENY, sa femme., 2 décembre 1649; MC/ET/XXXV/262; fol. 533
      Seigneur, Jacques
    - TAPISSIER LEMAIGRE (Pierre) § transport de rente, 2 décembre 1649; MC/ET/XXXV/262
      transport de droits; Lemaigre, Pierre
    - POTIER D'ETAIN maître SEIGNEUR Jacques demeurant sous les piliers des Halles § Rachat de rente, 2 décembre 1649; MC/ET/XXXV/262; fol. 533
    - POTIER d'ÉTAIN SEIGNEUR (Jacques) § transport de rente, 2 décembre 1649; MC/ET/XXXV/262
      transport de droits; Seigneur, Jacques; potier
    - LEMAIGRE (Pierre) marchand tapissier, demeurant rue Montorgueil à l'Image Saint-Claude § Transport par .. et autres d'une rente de 166 l., 13 s., 4 deniers, à Bernard Boisard prêtre habitué en l'église Saint-Eustache., 2 décembre 1649; MC/ET/XXXV/262
    - LANGOISSEUX (Jean) maître potier d'étain § apprentissage chez. .. de Nicolas SERGENT âgé de 15 ans, pour 6 ans, moyennant 60 l., 6 décembre 1649; MC/ET/XXXV/262
      contrat d'apprentissage; Langoisseux, Jean
    - POTIER D'ETAIN (Apprentissage) § Contrat d'apprentissage de Nicolas Sergent, âgé de 15 ans chez Jean Langoisseux, maître potier d'étain pour 6 ans, moyennant 60 l., 6 décembre 1649; MC/ET/XXXV/262
    - POTIER d'ÉTAIN LANGOISSEUX (Jean) § apprentissage, 6 décembre 1649; MC/ET/XXXV/262
      contrat d'apprentissage; Langoisseux, Jean; potier
    - SOZET la fabrique de § Attestation de la qualité du fer-blanc provenant de la fabrique de SOZET par les maîtres et jurés taillandiers, suivant les lettres et ordonnances du roi -, 13 décembre 1649; MC/ET/XXXV/262; fol. 555
    - TAILLANDIERS maître et jurés § Attestation par la communauté des m/es/ jurés taillandiers de Paris, de l'excellence en qualité et quantité du fer-blanc de la fabrique de SOZET, pour l'établissement de laquelle S.M. a donné Lettres patentes le 7 décembre, 13 décembre 1649; MC/ET/XXXV/262; fol. 555
    - CORBET (Jean-Baptiste) marchand de vins, bourgeois de Paris § Inventaire après décès de Jean-Baptiste CORBET en une maison rue Comtesse d'Artois, en la maison du Paon, à la requête d'Hélène Gerant sa femme; 6 tableaux, 18 août 1650; MC/ET/XXXV/262; 5 ff.
      inventaire après décès; Corbet, Jean-Baptiste
    - TABLEAUX § inventaire après décès de Jean-Baptiste CORBET, marchand de vin; 6 tableaux, 18 août 1650; MC/ET/XXXV/262
    - DUBOIS (Médard) peintre et enlumineur demeurant rue Montmartre, en une chambre § Inventaire après décès de Marie Macellet femme de .. 7 tableaux, 21 novembre 1650; MC/ET/XXXV/262; 3 ff.
      inventaire; Dubois, Médard
    - PEINTRE et ENLUMINEUR DUBOIS (Médard) § inventaire après décès de sa femme, 21 novembre 1650; MC/ET/XXXV/262
    - TABLEAUX § inventaire après décès de Maire MACELLET femme de Médard DUBOIS, peintre et enlumineur; 7 tableaux, 21 novembre 1650; MC/ET/XXXV/262
  - Minutes. 1650, janvier - 1650, juin, janvier 1650 - juin 1650; MC/ET/XXXV/263; registre
    - VINCENT (Françoise) § Inventaire de Françoise VINCENT à la requête de Noël Biet, garçon de serdeau de la maison du roi, son mari., 28 janvier 1550; MC/ET/XXXV/263
      inventaire; Vincent, Françoise
    - Transport. BONNEFONT, Catherine, épouse de NEVEU, Pierre, marchand, DESCHAMPS, Marin, peignier tabletier,., 3 janvier 1650; MC/ET/XXXV/263
      Mention dans le répertoire du notaire coté:
      MC/RE/XXXV/6
      Relevé exhaustif dit 'Base Reno' des actes de 1650, d'après les minutes et répertoires des notaires, études II à XLVI (12.585 actes), par le personnel du Minutier, 1989-1995 (base de données migrée: voir contexte dans le Plan d’orientation général - Notaires de Paris, guides thématiques du Minutier).
      cession; Bonnefont, Catherine; Neveu, Pierre; Deschamps, Marin
    - Bail, boutique, rue de la Barillerie. JOLY, Jacques, marchand, NEVEU, Pierre, marchand, 3 janvier 1650; MC/ET/XXXV/263
      bail; Joly, Jacques; Neveu, Pierre
    - Mariage. PICHOT, Claude, cordonnier, HALOPPE, Denise, fille de. HALOPPE, Julien, décédé, laboureur, Ramole en Beauce., 3 janvier 1650; MC/ET/XXXV/263
      contrat de mariage; Pichot, Claude; Haloppe, Denise; Haloppe, Julien
    - Mariage. BERNARD, François, savetier, PORTEHAUT, Marie, fille de. PORTEHAUT, Jean, décédé, savetier,., 3 janvier 1650; MC/ET/XXXV/263
      contrat de mariage; Bernard, François; Portehaut, Marie; Portehaut, Jean
    - Bail, corps de logis, rue du Petit Reposoir. DEVILLETTE, Agnan, apothicaire épicier, GAUDCHAULT, Antoine, cordonnier, 4 janvier 1650; MC/ET/XXXV/263
      bail; Devillette, Agnan; Gaudchault, Antoine
    - Bail, jeu de paume et chambres, rue Maudétour. DENYELE, Nicolas, le jeune, procureur, Châtelet. LASMER, Renée, épouse de. GUENICHOT, René, maître raquetier paulmier, 5 janvier 1650; MC/ET/XXXV/263
      bail; Denyele, Nicolas; Lasmer, Renée; Guenichot, René
    - Bail, maison. MARTIN, Jean, huissier sergent à verge au Châtelet, MARTIN, Claude, épouse de HARDY, Claude, marchand fripier, LENOBLE, Aubine, épouse de. BAUDOUIN, Jacques, maître tisserand, 6 janvier 1650; MC/ET/XXXV/263
      bail; Martin, Jean; Martin, Claude; Hardy, Claude; Lenoble, Aubine; Baudouin, Jacques
    - Constitution. CHABRISON, Valentin, sieur des Marais. GUILLAUME, Jean, bourgeois de Paris.., 7 janvier 1650; MC/ET/XXXV/263
      constitution de rente; Chabrison, Valentin; Guillaume, Jean
    - BRODEUR CLERZ (Marin de) § contrat de mariage, 7 janvier 1650; MC/ET/XXXV/263
      contrat de mariage; Clerz, Marin de
    - CLERZ (Marin de) maître brodeur § Contrat de mariage de Etiennette Lefebvre veuve de. .. avec Nicolas Cocatry aussi maître brodeur., 7 janvier 1650; MC/ET/XXXV/263
    - Vente, droits successifs. VAILLANT, Charles, chapelain de la reine et en l'église Saint-Jacques de l'Hôpital, VAILLANT, Françoise, maîtresse lingère, TUPPIN, Charles, chapelain ordinaire du roi et en l'église Saint-Jacques de l'Hôpital,., 7 janvier 1650; MC/ET/XXXV/263
      acte de vente; Vaillant, Charles; Vaillant, Françoise; Tuppin, Charles
    - Transaction. LEFEBVRE, Etiennette, veuve de. CLERY (de), Marin, maître brodeur, COCATRY, Nicolas, maître brodeur,., 7 janvier 1650; MC/ET/XXXV/263
      accord; Lefebvre, Etiennette; Clery, Marin de; Cocatry, Nicolas
    - Compromis. POUPART, Jean, secrétaire en la chambre du roi, DELAVAL, Jean, premier chirurgien de la reine, PAJOT, Claude, apothicaire de Mademoiselle,., 8 janvier 1650; MC/ET/XXXV/263
      accord; Poupart, Jean; Delaval, Jean; Pajot, Claude
    - Vente. CABARET, Marie, épouse de PIERROT, Etienne, maître formier, BACQUELIN, Nicolas, marchand vigneron, Crouttes-sur-Marne., 8 janvier 1650; MC/ET/XXXV/263
      acte de vente; Cabaret, Marie; Pierrot, Etienne; Bacquelin, Nicolas
    - Indemnité. MAILLE, Claude, veuve de. GUITONNEAU, Joachim, marchand, GUITONNEAU, Etiennette, veuve de. ROUVEAU, Jean, marchand,., 8 janvier 1650; MC/ET/XXXV/263
      indemnité; Maille, Claude; Guitonneau, Joachim; Guitonneau, Etiennette; Rouveau, Jean
    - Constitution. MAILLE, Claude, veuve de. GUITONNEAU, Joachim, marchand, BOIZART, Bernard, prêtre habitué en l'église Saint-Eustache,., 8 janvier 1650; MC/ET/XXXV/263
      constitution de rente; Maille, Claude; Guitonneau, Joachim; Boizart, Bernard
    - Renonciation. PANEVEL, Marie, épouse de. CHAILLOU, Pierre, bourgeois de Paris. MALET, Charles, garde du corps de Son Altesse Royale,., 9 janvier 1650; MC/ET/XXXV/263
      renonciation; Panevel, Marie; Chaillou, Pierre; Malet, Charles
    - Transport de droits. QUILLET, Barbe, épouse de LAMBERT, André, maître vergetier brossier raquetier, TUPPIN, Charles, chapelain ordinaire du roi et de l'église Saint-Jacques-de-l'Hôpital,., 9 janvier 1650; MC/ET/XXXV/263
      transport de droits; Quillet, Barbe; Lambert, André; Tuppin, Charles
    - Mariage. FERNICLES, Spire, jardinier, PIFFRET, Marie, fille de. PIFFRET, Jean, cocher,., 9 janvier 1650; MC/ET/XXXV/263
      contrat de mariage; Fernicles, Spire; Piffret, Marie; Piffret, Jean
    - Mariage. HENAULT, Raoul, chapelier, LEROY, Catherine, veuve de. DRIARD, Pierre, chapelier, Lagny., 11 janvier 1650; MC/ET/XXXV/263
      contrat de mariage; Henault, Raoul; Leroy, Catherine; Driard, Pierre
    - Titre sacerdotal. FIERCO, Denis, marchand de toile, Bernay. CAMUS, Guillaume, écolier étudiant en l'université de Paris,., 12 janvier 1650; MC/ET/XXXV/263
      Fierco, Denis; Camus, Guillaume
    - Apprentissage, maître tapissier. MOIZARD, Valentin. DEBREBAN, Thomas, tapissier et valet de chambre ordinaire du roi, 12 janvier 1650; MC/ET/XXXV/263
      contrat d'apprentissage; Moizard, Valentin; Debreban, Thomas
    - Transaction. BIENFAICT, Jean, jardinier, BIENFAICT, Marie, veuve de. DALLERET, Louis, maître jardinier, BIENFAICT, Martine. BIENFAICT, Madeleine, épouse de. BERAULT, Nicolas, boulanger,., 13 janvier 1650; MC/ET/XXXV/263
      accord; Bienfaict, Jean; Bienfaict, Marie; Dalleret, Louis; Bienfaict, Martine; Bienfaict, Madeleine; Berault, Nicolas
    - CADET (Marie) § Estimation des biens de Marie Cadet, veuve de Nicolas Bienfait maître jardinier. 1 tabl. d'autel., 13 janvier 1650; MC/ET/XXXV/263
      Cadet, Marie
    - Quittance. HUET, Lambert, marchand tapissier, MORAND, Nicolas, marchand tapissier,., 13 janvier 1650; MC/ET/XXXV/263
      quittance; Huet, Lambert; Morand, Nicolas
    - Bail, maison, rue Vivien. FAYE (de), Olivier, commissaire ordinaire de la marine, BOURNONVILLE (de), Ambroise, marquis de Bournonville. MELEUN (de), Charles, vicomte de Gand. DELACROIX, Jean, bourgeois de Paris. CAVERO, Antoine, homme d'affaires de. BOURNONVILLE (de)., 13 janvier 1650; MC/ET/XXXV/263
      bail; Faye, Olivier de; Bournonville, Ambroise de; Meleun, Charles de; Delacroix, Jean; Cavero, Antoine; Bournonville (M.de)
    - Mariage. REMON, Gilles, chapelier, JOLLY, Anne, fille de. JOLLY, Louis, bourgeois de Paris.., 13 janvier 1650; MC/ET/XXXV/263
      contrat de mariage; Remon, Gilles; Jolly, Anne; Jolly, Louis
    - Désistement. BIENFAICT, Marie, veuve de. DALLERET, Louis, maître jardinier, DEVIN, Claude., 13 janvier 1650; MC/ET/XXXV/263
      renonciation; Bienfaict, Marie; Dalleret, Louis; Devin, Claude
    - Transaction. FOLLIGNY, Claude, épouse de TABOURET, Denis, bourgeois de Paris. DUMAREST, Renée, veuve de. FOLLIGNY, Jacques, huissier au Châtelet, FOLLIGNY, Renée, épouse de. LECLERC, Pierre, procureur en la Cour,., 13 janvier 1650; MC/ET/XXXV/263
      accord; Folligny, Claude; Tabouret, Denis; Dumarest, Renée; Folligny, Jacques; Folligny, Renée; Leclerc, Pierre
    - Mariage. COLLET, Nicolas, mercier, GARNIER, Anne, fille de. GARNIER, Noël, laboureur, Roule (le), paroisse de Villiers., 14 janvier 1650; MC/ET/XXXV/263
      contrat de mariage; Collet, Nicolas; Garnier, Anne; Garnier, Noël
    - Transaction. CHAHU, Marie, épouse de LEPREVOST, Paul, baron d' OYSONVILLE. CHAHU, Françoise, épouse de BIDE, Guillaume, conseiller du roi en ses conseils d'Etat et direction de ses finances, MEYNAT, Etiennette, épouse de. LAURENCEAU, Jean, greffier au Bailliage de Nogent-sur-Seine., 15 janvier 1650; MC/ET/XXXV/263
      accord; Chahu, Marie; Leprevost, Paul; Chahu, Françoise; Bide, Guillaume; Meynat, Etiennette; Laurenceau, Jean
    - Vente, maison, Bonnétable. PIEDALEU, Jean, tailleur et valet de chambre de la feue reine Marguerite, INNARD, Julien-Bernard, maître brodeur,., 15 janvier 1650; MC/ET/XXXV/263
      acte de vente; Piedaleu, Jean; Innard, Julien-Bernard
    - Bail, maison, rue de l'Arbre-Sec. DESMARAIS, Pierre, clerc lay de l'oeuvre et fabrique Saint-Eustache, LALOUETTE, Ambroise, tailleur d'habits, ROULLAND, Pierre, marchand, 15 janvier 1650; MC/ET/XXXV/263
      bail; Desmarais, Pierre; Lalouette, Ambroise; Roulland, Pierre
    - Transport. MARIE, Françoise, épouse de BONGARS, Bernard, marchand de vin, HANOCQUE, Pierre, tailleur d'habits,., 15 janvier 1650; MC/ET/XXXV/263
      cession; Marie, Françoise; Bongars, Bernard; Hanocque, Pierre
    - Transaction. LAISNE, Marguerite, Angoulême, veuve de. ESTIVAL (d'), Jean, sieur de Consac. FERRY, Daniel, trésorier provincial de l'extraordinaire des guerres en, Saintonge, Angoumois et Brouage., 15 janvier 1650; MC/ET/XXXV/263
      accord; Laisne, Marguerite; Estival, Jean d'; Ferry, Daniel
    - Bail, maison, Bas Roule. DUMESNIL, Lucien, maître chandelier, RIVIERE, Jean, fruitier, 16 janvier 1650; MC/ET/XXXV/263
      bail; Dumesnil, Lucien; Riviere, Jean
    - Société, broderie. LEMERCYER, Jean, maître brodeur, LALLEMAND, Pierre, brodeur chasublier,., 17 janvier 1650; MC/ET/XXXV/263
      acte de société; Lemercyer, Jean; Lallemand, Pierre
    - LE MERCIER (Jean) maître brodeur chasublier, demeurant dans la cour de Saint-Marie l'Egyptienne § Association entre... et Pierre Lallemant pour les travaux de M/me/ de Brezy., 17 janvier 1650; MC/ET/XXXV/263
      Le Mercier, Jean
    - BRODEUR-CHASUBLIER LEMERCIER (Jean) § association, 17 janvier 1650; MC/ET/XXXV/263
      Lemercier, Jean
    - Transport de rente. COLLEMONT, Nicolas, marchand, LEZIER, Louis, jardinier,., 17 janvier 1650; MC/ET/XXXV/263
      transport de droits; Collemont, Nicolas; Lezier, Louis
    - Apprentissage, marchande maîtresse grainière. LOYNET, Barbe. BUISSEAU, Elisabeth., 17 janvier 1650; MC/ET/XXXV/263
      contrat d'apprentissage; Loynet, Barbe; Buisseau, Elisabeth
    - Partage. MAILLE, Charles, maréchal des filles d'honneur de la duchesse d'Orléans, MAILLE, Etiennette, épouse de. VELLE (de), Augustin. SYMONNET, François, époux et procueur de. DUBRAY, Jeanne. DUBRAY, Pierre, marchand,., 20 janvier 1650; MC/ET/XXXV/263
      partage; Maille, Charles; Maille, Etiennette; Velle (de), Augustin; Symonnet, François; Dubray, Jeanne; Dubray, Pierre
    - Ratification. GEDOYN, Alphonsine. GEDOYN, Antoine., 21 janvier 1650; MC/ET/XXXV/263
      ratification; Gedoyn, Alphonsine; Gedoyn, Antoine
    - Mariage. DELAROCHE, Jean, imprimeur en taille douce, LEFEVRE, Simone, fille de. LEFEVRE, Marc, décédé, fruitier,., 22 janvier 1650; MC/ET/XXXV/263
      contrat de mariage; Delaroche, Jean; Lefevre, Simone; Lefevre, Marc
    - Constitution. GUILARD, Marguerite, épouse de MUNIER, Jean, bourgeois de Paris. BOIVYN, Antoine, maître charron,., 23 janvier 1650; MC/ET/XXXV/263
      constitution de rente; Guilard, Marguerite; Munier, Jean; Boivyn, Antoine
    - Apprentissage, maître grainier. DEFRANCE, Jeanne. PINCAU, Claude., 23 janvier 1650; MC/ET/XXXV/263
      contrat d'apprentissage; Defrance, Jeanne; Pincau, Claude
    - Constitution. PASTRE, Mathurin, voiturier par eau, PARIGOT, Jean, l'aîné, fripier,., 24 janvier 1650; MC/ET/XXXV/263
      constitution de rente; Pastre, Mathurin; Parigot, Jean
    - Mariage. BIET, No~el, garçon de serdeau de la maison du roi, BLET, Marie, fille de. BLET, Jacques, décédé, marchand, Rochelle (la)., 25 janvier 1650; MC/ET/XXXV/263
      contrat de mariage; Biet, Noel; Blet, Marie; Blet, Jacques
    - Transaction. LEPREVOST, Jacques, maître des requêtes ordinaire del'hôtel du roi, MORLET de MUSEAU, Charles, seigneur de Garenne., 26 janvier 1650; MC/ET/XXXV/263
      accord; Leprevost, Jacques; Morlet de Museau, Charles
    - Bail, loges, foire Saint-Germain. MAHIET, Martin, marchand, DAGUINET, Jacques, marchand, 27 janvier 1650; MC/ET/XXXV/263
      bail; Mahiet, Martin; Daguinet, Jacques
    - MAÇON DU CLOS Pierre § cession de droits successifs, 27 janvier 1650; MC/ET/XXXV/263
      transport de droits; Du clos, Pierre
    - DUCLOS (Pierre) maçon demeurant rue du Sentier § Cession de droits successifs par à Jean Depuis., 27 janvier 1650; MC/ET/XXXV/263
      transport de droits; Duclos, Pierre
    - Transport de droits. YVON, Nicole, épouse de DUCLOS, Pierre, maçon, DUPUIS, Jean, gagne-denier,., 27 janvier 1650; MC/ET/XXXV/263
      transport de droits; Yvon, Nicole; Duclos, Pierre; Dupuis, Jean
    - Quittance. ORIE, Pierre, maître ordinaire en la chambre des comptes de Rouen. LEHOUX, Henri, élu en l'élection de Bar-sur-Aube., 27 janvier 1650; MC/ET/XXXV/263
      quittance; Orie, Pierre; Lehoux, Henri
    - Bail, maison, Ivry. MARTIN, Vincent, avocat en parlement, OBRY, Jean, curé de l'église Saint-Nicolas-des-Champs, MARTIN, Pierre, curé de l'église Saint-Eustache, 28 janvier 1650; MC/ET/XXXV/263
      bail; Martin, Vincent; Obry, Jean; Martin, Pierre
    - Transport de rente. OBRY, Jean, curé de l'église Saint-Nicolas-des-Champs, MARTIN, Vincent, avocat en parlement,., 28 janvier 1650; MC/ET/XXXV/263
      transport de droits; Obry, Jean; Martin, Vincent
    - Inventaire après décès VINCENT, Françoise, épouse de BIET, Noël., 28 janvier 1650; MC/ET/XXXV/263
      inventaire après décès; Biet, Noël; Vincent, Françoise
    - Échange, maison, Ivry. CAIGNE, Charles, principal du collège de Navarre, MARTIN, Vincent, avocat en parlement,., 28 janvier 1650; MC/ET/XXXV/263
      échange; Caigne, Charles; Martin, Vincent
    - Déclaration. MARTIN, Vincent, avocat au parlement, OBRY, Jean, curé de l'église Saint-Nicolas-des-Champs, MARTIN, Pierre, curé de l'église Saint-Eustache,., 28 janvier 1650; MC/ET/XXXV/263
      déclaration; Martin, Vincent; Obry, Jean; Martin, Pierre
    - Bail, maison, rue Saint-Denis. SANTEUIL (de), Catherine, veuve de. GOBELIN, Guillaume, receveur au grenier à sel de Soissons. PRIEUR, Guillaume, maître tireur d'or et d'argent, 28 janvier 1650; MC/ET/XXXV/263
      bail; Santeuil (de), Catherine; Gobelin, Guillaume; Prieur, Guillaume
    - Bail, boutique et chambre, rue de la Cordonnerie. RUELLE, Jacques, marchand de vin, LEVESQUE, Toussaint, chirurgien, 29 janvier 1650; MC/ET/XXXV/263
      bail; Ruelle, Jacques; Levesque, Toussaint
    - Bail, maison, rue de la Lingerie. DEBARGUES, No~el, fripier, THUILLER, Simon, fripier, 29 janvier 1650; MC/ET/XXXV/263
      bail; Debargues, Noël; Thuiller, Simon
    - Bail, maison, rue du Mail. PAUCHET, Charles, cordonnier, LEBLANC, Marie, épouse de LOMBART, Vincent, cordonnier, LEBLANC, Renée, épouse de MAUCOURT, Laurent-Michel, cordonnier. LEBLANC, Marguerite, veuve de. BAILLEUL, Claude, cordonnier, LEBLANC, Catherine, épouse de TALLON, Adrien, maître peigner tabletier, FILLION, René, boulanger, 30 janvier 1650; MC/ET/XXXV/263
      bail; Pauchet, Charles; Leblanc, Marie; Lombart, Vincent; Leblanc, Renée; Maucourt, Laurent-Michel; Leblanc, Marguerite; Bailleul, Claude; Leblanc, Catherine; Tallon, Adrien; Fillion, René
    - MAÇON PHILIPPE Jacques § marché de maçonnerie, 30 janvier 1650; MC/ET/XXXV/263
      marché; Philippe, Jacques
    - PHILIPPES (Jacques) maçon demeurant rue Saint - Denis § Marché de maçonnerie par... pour Jean Aubry, marchand de vins, demeurant aux faubourgs Montmartre par Saint-Eustache, pour un corps de loges, moyennant 40 s. la toise., 30 janvier 1650; MC/ET/XXXV/263
      marché; Philippes, Jacques
    - Constitution. SANTEUIL (de), Catherine, veuve de. GOBELIN, Guillaume, receveur au grenier à sel de Soissons. FEUQUEL, Marguerite, veuve de. GUITARD, Pierre, avocat au conseil privé du roi,., 31 janvier 1650; MC/ET/XXXV/263
      constitution de rente; Santeuil (de), Catherine; Gobelin, Guillaume; Feuquel, Marguerite; Guitard, Pierre
    - Vente, terre, Clichy-la-Garenne. BERTHAULT, Gervais, voiturier par terre, BAUDIN, Thomas, jardinier,., 31 janvier 1650; MC/ET/XXXV/263
      acte de vente; Berthault, Gervais; Baudin, Thomas
    - Transport de rente. CHAILLOU, Pierre, bourgeois de Paris. MELINET, Jean, huissier à cheval au Châtelet,., 31 janvier 1650; MC/ET/XXXV/263
      transport de droits; Chaillou, Pierre; Melinet, Jean
    - Bail, maison, Porcherons (les). Baudin, Pierre, jardinier, BEROT, Guillaume, jardinier, 31 janvier 1650; MC/ET/XXXV/263
      bail; Baudin, Pierre; Berot, Guillaume
    - Mariage. BAJOU, Louis, cocher, POULEAU, Anne, fille de. POULEAU, Jacques, décédé, tisserand, Chateauvillain., 31 janvier 1650; MC/ET/XXXV/263
      contrat de mariage; Bajou, Louis; Pouleau, Anne; Pouleau, Jacques
    - Marché, maçonnerie, faubourg de Montmartre. PHILIPPE, Jacques, maçon, AUBRY, Jean, marchand de vin,., 31 janvier 1650; MC/ET/XXXV/263
      marché; Philippe, Jacques; Aubry, Jean
    - Convention. DAUBERON, René, marchand, LEROUER, Antoine, marchand pourvoyeur, LEFEBVRE, François, pourvoyeur de Son Altesse Royale,., 31 janvier 1650; MC/ET/XXXV/263
      convention; Dauberon, René; Lerouer, Antoine; Lefebvre, François